Charlène DA RUGNA

DEVELOPPEUSE WEB FULL STACK

Recherche alternance/stage Mars 2023

PROFIL

Après un début de carrière en industrie pharmaceutique, j'ai décidé de me réorienter vers le domaine de l'informatique. Actuellement en formation de développeur web full stack (PHP / Javascript), je suis à la recherche de l'entreprise qui me permettra de continuer ma formation, notamment sur les technologies Java et Angular, en alternance de mars 2023 à mars 2024 (éligible contrat d'apprentissage (29 ans), aide à l'embauche possible), ou de mettre en application mes compétences dans le cadre d'un stage de 4 à 6 mois.

EXPERIENCES PROFESSIONNELLES

WILD CODE SCHOOL (69) | DEVELOPPEUSE WEB FULLSTACK

Septembre 2022 – Février 2023

<u>Projet 1</u>: Réalisation d'un site interactif sur la méthode du piano arc en ciel. (HTML / CSS / Javascript)

<u>Projet 2</u>: Réalisation d'un site dynamique pour le prêt de jeux de société. (HTML / CSS | Bootstrap / PHP / MVC / Composer / Twig / mySQL / Javascript)

Projet 3 : Réalisation d'un site dynamique de partage d'offres d'emploi pour le cabinet de recrutement Externatic.

(HTML / SCSS | Bootstrap / PHP | Symfony / mySQL / Javascript / Yarn)

CARBOGEN AMCIS SAS (63) | CHARGEE DE PROJET JUNIOR DEVELOPPEMENT PHARMACEUTIQUE

Octobre 2020 - Octobre 2021

Coordination du développement des formules et des procédés de fabrication des projets confiés à l'entreprise.

LABORATOIRES THEA (63) | TECHNICIENNE DEVELOPPEMENT ANALYTIQUE

Octobre 2019 – Janvier 2020

Développement et validation de méthodes analytiques, notamment par HPLC, permettant l'analyse des spécialités en développement.

LABORATOIRES THEA (63) | TECHNICIENNE DEVELOPPEMENT PHARMACEUTIQUE

Mai 2018 – Septembre 2019

Réalisation d'études et d'analyses par méthodes physico-chimiques et par HPLC afin de contribuer au développement et au maintien des produits du groupe.

FORMATIONS

DEVELOPPEUR WEB ET WEB MOBILE | WILD CODE SCHOOL LYON

Cursus PHP/Symfony – Niveau Bac +2

Septembre 2022 - Février 2023

INGENIEUR GENIE BIOLOGIQUE | POLYTECH CLERMONT FERRAND

2013 – 2016

BTS QUALITE DANS LES INDUSTRIES ALIMENTAIRES ET LES BIO-INDUSTRIES | LYCEE SIDOINE APOLLINAIRE CLERMONT FERRAND

2011 - 2013

















CONTACT

06 64 37 72 61

Q Lyon, France

chdarugna.polytech@gmail.com

in CharleneDR

<u>CharleneDR</u>

COMPÉTENCES

TECHNIQUES

- HTML 5 / CSS 3 / Bootstrap
- Javascript
- PHP 8 / Symfony 6
- TDD
- SQL/MySQL
- Git/Github
- Linux / Windows
- En cours : Java / Spring
- En cours : Typescript / Angular

TRANSVERSALES

- Méthode Scrum (Agile)
- Communication clients francophones et anglophones
- Autonomie
- Logique
- Persévérance
- Organisation

LANGUES

Français : langue maternelle

 Anglais: courant et technique (TOEIC: 790/990 = Niveau C1)

Espagnol : notions

CENTRES D'INTERET

Musique / Concerts : metal

Séries / Cinéma : fantastique, SF

Jeux vidéo : FPS, coop

Voyages internationaux : Canada, Islande, Costa Rica

siariac, costa mici





